臺灣嘉義地方法院刑事判決　　　　　　　　　　　　　九十一年度易字第一一號
　　公　訴　人　臺灣嘉義地方法院檢察署檢察官
　　被　　　告　乙○○
右列被告因傷害案件，經檢察官提起公訴（九十一年度偵字第五六九號），本院判決
如左：
    主  文
乙○○傷害人之身體，處拘役拾日，如易科罰金，以佰元折算壹日。
    事  實
一、緣甲○○因懷疑其遭乙○○設計，致其遭人毆打，遂於民國（下同）九十年九月
    十日下午四時許，前往乙○○經營位於嘉義市○○路、共和路口之花生攤位，與
    乙○○理論，雙方因此事起爭執，甲○○先將乙○○攤位上之之熟花生約三十台
    斤、磅秤一台推落地上後（甲○○毀損及傷害罪部分，業經另案判決確定），轉
    身便欲離去。鄧如容見狀亦覺氣憤，遂基於傷害他人身體之犯意，持其所坐之木
    椅毆打轉身欲離去之甲○○，擊中甲○○之背部，甲○○轉身舉手阻擋，又為乙
    ○○擊中其左眼與右手臂，致甲○○受有左眼下瘀傷二×二公分、右手臂擦傷０
    點三×０點二公分及瘀傷四×三公分、背部瘀傷四×三公分等傷害。
二、案經甲○○訴請臺灣嘉義地方法院檢察署檢察官偵查起訴。
    理  由
一、訊據被告鄧如容固不否認曾於上開時、地與告訴人甲○○發生爭吵，惟矢口否認
    涉有傷害犯行，辯稱：當日係告訴人動手打我，又毀損我的物品，我並無還手云
    云。然查，右揭犯罪事實業據告訴人指述綦詳，並有診斷證明書一紙在卷可稽。
    且告訴人於警訊及本院審理時均指稱：被告要拿木椅打其，但被其搶下，反而用
    該木椅打傷被告等語（見本院卷第二五頁、第四二頁），而其於本院審理時對於
    被害情節更具體指稱：係其先將被告攤位上花生撥倒在地上，其轉身要離開，被
    告便拿其所坐之木椅打到其背部，其轉身過來後，其又拿椅子打到其手臂及左眼
    等語（見本院卷第四二頁），核與其所提出之診斷證明書所載之傷勢相符，顯見
    告訴人之指訴應有所據，被告所辯不足採信，本件事證明確，被告傷害犯行，洵
    堪認定。
二、核被告乙○○所為，係犯刑法第二百七十七條第一項之傷害罪。爰審酌被告係因
    告訴人毀損其攤位花生，而與告訴人發生衝突，進而毆打告訴人之犯罪動機、目
    的、其無前科，素行尚佳，有臺灣高等法院被告全國前案紀錄表一份在卷可查，
    被告人身體所受之傷害非重及其犯罪後仍飾詞矯飾之態度等一切情狀，量處如主
    文所示之刑，並諭知易科罰金之折算標準，以資懲儆。
據上論斷，應依刑事訴訟法第二百九十九條第一項前段，刑法第二百七十七條第一項
、第四十一條第一項前段，罰金罰鍰提高標準條例第一條前段、第二條判決如主文。
本案經檢察官游悅晨到庭執行職務
中      華      民      國    九十一    年      六      月    二十一    日
                              臺灣嘉義地方法院刑事第一庭
                                  法  官  林  坤  志
右正本證明與原本無異。
如不服本判決，應於判決送達後十日內，向本院提出上訴狀。
中      華      民      國    九十一   年      六      月    二十一    日
                                  書記官  李  子  英
附錄所犯法條：
刑法第二百七十七條第一項
傷害人之身體或健康者，處三年以下有期徒刑，拘役或一千元以下罰金。
